臺灣高等法院高雄分院刑事判決　　　　99年度上訴字第1406號
上　訴　人
即　被　告　張忠信
選任辯護人　李靜怡律師
上列上訴人因毒品危害防制條例等案件，不服臺灣屏東地方法院
98年度訴字第619 號中華民國99年5 月25日第一審判決（起訴案
號：臺灣屏東地方法院檢察署98年度偵字第812 、1794、2279、
2898、3148號），提起上訴，本院判決如下：
    主  文
上訴駁回。
    事  實
一、張忠信於民國（下同）95年間因施用毒品案件，經臺灣高雄
    地方法院以95年度訴字第3232號判處有期徒刑1 年2 月，嗣
    經該院以96年度聲減字第3296號裁定減為有期徒刑7 月確定
    ，並於96年9 月11日期滿執行完畢。詎其與石恩宇（業經原
    審判決罪刑確定）共同基於販賣第一級毒品海洛因之犯意聯
    絡，於石恩宇與下列各對象約定交易海洛因時，由張忠信持
    海洛因前往約定地點交付：
(一)、自97年12月間某日起開始至98年1 月中旬某日止，李文良以
    其0000000000號手機撥打至石恩宇所有之0000000000號行動
    電話，以新臺幣（下同）500 元之代價向石恩宇購買海洛因
    1 包，共1 次，並約定在屏東縣屏東市屏東監理站對面巷內
    交付，嗣由張忠信持上開海洛因前往約定地點交付予李文良
    並取得價金。
(二)、於98年1 月間某日，吳幸穗以李文良使用之0000000000號手
    機撥打石恩宇所有之0000000000號行動電話，以1,000 元之
    代價向石恩宇購買海洛因1 包，雙方並約定在屏東縣屏東市
    ○○路上交付，此次由張忠信持海洛因前往約定地點交付並
    收取價金。
(三)、自97年12月間某日起至98年1 月間某日止，王文慶以其0000
    000000號手機撥打石恩宇所有之0000000000號行動電話，向
    其以每包500 元之對價購買第一級毒品海洛因，並約定於屏
    東縣屏東市○○路上某處交付，共2 次，均由張忠信為石恩
    宇前往約定之將海洛因交付予王文慶並取得價金。
(四)、自97年12月間某日起至98年1 月中旬某日止之間某時，林崇
    仰以其0000000000號行動電話撥打石恩宇所有之0000000000
    號行動電話，向其以1 包500 元之對價購買第一級毒品海洛
    因1 次，雙方並約定在屏東縣屏東市○○路上某處交易，由
    張忠信持海洛因1 包前往約定地點交付海洛因並收取價金50
    0 元。嗣於98年1 月21日上午10時20分許，為警持臺灣屏東
    地方法院核發之搜索票，至石恩宇位於屏東縣屏東市○○○
    路○段376 巷61弄3 號住處搜索，並扣得共犯石恩宇所有供
    販賣第一級毒品海洛因所用之黑色電子磅秤1 台、掌上型封
    口機1 台、分裝棒3 枝、行動電話2 支（分別含0000000000
    號、0000000000號SIM 卡各1 張）及共犯石恩宇供預備販賣
    所用之空夾鏈袋2 包。嗣共犯石恩宇於犯罪偵查機關尚未發
    覺上開一之(一)至(三)之犯行前，即主動於警詢中坦承其販賣毒
    品予李文良、王文慶、吳幸穗之情事，而自首上情，並於偵
    查及審理中均自白上開販賣第一級毒品之行為；張忠信則於
    偵查及審理中自白其有為石恩宇送上開毒品予買毒者李文良
    等4 人，並收取吳幸穗、林崇仰買毒之價款。
二、張忠信意圖為自己不法之所有，本於竊盜之犯意，於下列時
    地為竊取犯行：
(一)、於98年3 月4 日16時許（起訴書誤載為下午3 時30分許），
    在屏東縣屏東市○○路437 號前，見楊旭銘所有之車牌號碼
    WEK-043 號重型機車插置機車鑰匙，即以徒手竊取之方式竊
    得該部機車。
(二)、於98年3 月15日10時15分許，騎乘上開竊得之車牌號碼WEK-
    043 號重型機車，至屏東縣屏東市○○里○○○路與廣東路
    口之「全家便利商店」前，見林宗正將車牌號碼E8-8610 號
    之自用小客車停放路旁，且未熄火下車進入超商，即乘機徒
    手打開車門竊取上開自用小客車離去，將上開竊得之WEK-04
    3 重型機車遺留現場。
(三)、復於98年3 月15日20時許，在屏東縣屏東市○○街328 巷25
    號前，持客觀上足以對人之生命、身體安全造成威脅之之T
    型板手1 支（未扣案），竊取胡蘭所有停放路旁之車牌號碼
    6910-JQ 號自用小客車之車牌2 面，得手後將上開竊得之車
    牌2 面，懸掛在上開竊得之車牌號碼E8-8610 號自用小客車
    上，以規避警方查緝，復交付予石恩宇使用。
三、案經高雄市政府警察局苓雅分局移送、林宗正、楊旭銘訴由
    屏東縣政府警察局內埔分局報告臺灣屏東地方法院檢察署檢
    察官偵查及簽分後起訴。
    理  由
一、證據能力方面
(一)、按被告以外之人（包括證人、鑑定人、告訴人、被害人及共
    同被告等）於審判外之陳述雖不符刑事訴訟法第159 條之1
    至之4 等4 條之規定，而經當事人於審判程序同意作為證據
    ，法院審酌該言詞陳述或書面陳述作成時之情況，認為適當
    者，亦得為證據，刑事訴訟法第159 條之5 第1 項、159 條
    之5 第1 項分別定有明文。本判決所引用之證據，其原屬於
    傳聞證據部分，檢察官及被告、辯護人均同意作為證據（見
    本院卷第59頁、第60頁），本院審酌該言詞陳述或書面陳述
    之作成，並無不當，適於作為證據，依上開規定，有為證據
    能力。
(二)、次按被告以外之人於審判外之言詞或書面陳述，除法律有規
    定者外，不得作為證據；法院或檢察官得囑託醫院、學校或
    其他相當之機關、團體為鑑定，或審查他人之鑑定，並準用
    第203 條至第206 條之1 之規定；其須以言詞報告或說明時
    ，得命實施鑑定或審查之人為之，刑事訴訟法第159 條第1
    項、第208 條第1 項分別定有明文。是法院或檢察官依刑事
    訴訟法第208 條第1 項之規定，囑託鑑定機關所出具之鑑定
    報告，屬刑事訴訟法第206 條第1 項之鑑定報告，應為上開
    傳聞法則之例外，另囑託包括檢察官直接囑託及概括指定而
    由警察機關逕送鑑定之情形。故法務部調查局於本案偵查中
    ，受檢察官概括指定由警察機關逕送鑑定所為之毒品鑑定書
    ，依前揭說明自有證據能力。另本件扣案物品含毒品成分與
    否之情形，經本院送高雄醫學大學附設中和紀念醫院檢驗後
    ，該院出具相關檢驗報告回覆（見原審卷二第53頁、第58至
    60頁）；上開報告內容既係本院委託該機關鑑定後所製作之
    鑑定報告，應屬刑事訴訟法第159 條第1 項所指「法律有規
    定」之例外情形，自有證據能力。
二、訊據上訴人即被告張忠信固亦坦承事實一交付海洛因之事實
    ，惟矢口否認與同案被告石恩宇共同販賣，辯稱伊僅收取吳
    幸穗、林崇仰購買海洛因之價金，且伊僅係順路幫同案被告
    石恩宇送交毒品，並無共同營利之意圖，係幫助犯云云，經
    查：
(一)、上開事實一(一)部分，證人李文良曾以其使用之0000000000號
    手機於97年12月至98年1 月間與同案被告石恩宇所持用之00
    00000000號手機聯絡，並各以500 元之對價向石恩宇購買第
    一級毒品3 次，2 次是石恩宇分別約定於屏東縣麟洛上好檳
    榔攤及屏東市監理站交付，其中98年之1 次是張忠信前往海
    豐監理站交付500 元之海洛因等情，業據證人李文良於98年
    5 月12日檢察官偵查中具結證稱：「（張忠信有無送過海洛
    因給你？提示張忠信照片）對。」、「（你是向石恩宇買海
    洛因，是張忠信送海洛因？）張忠信有送過1 次，是在今年
    。」、「（你花多少錢？）500 元。」、「（是石恩宇託張
    忠信來送的？）沒有錯。」、「（你之前講的事實恩與自己
    送的）對。」、「（張忠信自己送的是另外1 次？）對。」
    、於原審具結證稱：「（有沒有被告石恩宇委託被告張忠信
    拿給你？）加上那1 次，總共3 次。」、「（有1 次是被告
    石恩宇委託被告張忠信拿給你，另外2 次是被告石恩宇拿給
    你？）是的。」、「你買的時候一包多少錢？）1 包500 元
    。」、「（你如何跟被告石恩宇聯絡？）…他留電話給我，
    我用電話跟他聯絡。」等語明確（見98年度偵字第812 號卷
    第256 頁、原審卷一第147 至149 頁）。故證人李文良向同
    案被告石恩宇於上開時、地購買3 次海洛因，其中1 次係由
    張忠信所交付，堪以認定。至於證人李文良於本院審理時改
    稱未與被告張忠信接觸過，是直接跟石恩宇接貨云云（見本
    院卷第80頁至82頁、第108 頁），與其於檢察官偵查中及原
    審上開證述不符，係事後迴護被告之詞，不足採信。
(二)、上開事實一(二)部分，業據證人吳幸穗於偵查中具結證稱：「
    （石恩與有無拿海洛因給你過？）沒有。」、「（張忠信有
    無拿海洛因給你過？）有。」、「（時間？）應該是今年的
    事。」「（那是妳跟石恩宇買，是張忠信送毒品的？）對。
    因為我人不識他（指張忠信），是他來叫我的，我嚇一大跳
    。」「（妳只有跟石恩與買過1 次，是張忠信來送海洛因？
    ）是這樣沒錯。」等語明確（見98年偵字第812 號卷第255
    頁、第256 頁）；核與證人即同案被告石恩宇於本院證述情
    節相符（見本院卷第125 頁）。是同案被告石恩宇確有販售
    予證人吳幸穗第一級毒品海洛因1 次，並由被告張忠信前往
    交付之事實無誤。
(三)、事實一(三)部分，業據證人王文慶於偵訊及原審審理中所證其
    曾於97年12月至98年1 月間向同案被告石恩宇以1 包500 元
    之價格購買第一級毒品海洛因4 次，其係以0000000000號手
    機撥打石恩宇0000000000號手機聯絡購買毒品事項，其中2
    次係由同案被告石恩宇持海洛因前往屏東市台糖量販店外及
    屏東棒球場交付，另外2 次則係打電話給同案被告石恩宇後
    ，再由石恩宇委託被告張忠信持海洛因，前往屏東市○○路
    上交付並取得500 元價金等語相符（見98年度偵字第812 號
    卷第174 至175 頁、98年度偵字第2898號卷第32、34頁、原
    審卷一第140 至141 頁、第151 頁），足證同案被告石恩宇
    販賣海洛因4 次予證人王文慶，其中2 次並由被告張忠信為
    同案被告石恩宇交付海洛因並取得價金之事實，要無疑義。
(四)、上開事實一(四)部分，證人林崇仰曾於97年12月至98年1 月間
    以其0000000000號行動電話和石恩宇0000000000號行動電話
    聯絡，向同案被告石恩宇購買過第一級毒品海洛因3 次，1
    次都買500 元，2 次係由同案被告石恩宇持往屏東市○○路
    之萊爾富超商交付並取得價金，1 次是由被告張忠信持往屏
    東市○○路交付並取得價金等情，業據證人林崇仰於警詢、
    偵訊中證述無訛（見98年度偵字第812 號卷第19至23頁、第
    168 至170 頁、98年度偵字第2898號卷第33至34頁），是被
    告張忠信於此部分交易海洛因之事實，應無疑義。雖證人林
    崇仰曾於偵訊中證稱：「張忠信交付給我那次，我拿1,000
    元買2 包海洛因」等語，然被告張忠信於偵訊中供稱：「我
    印象中林崇仰只有買500 元的，沒有1000元的，每次只買1
    包而已」等語（見98年度偵字第2898號卷第44頁) ，是被告
    張忠信上開供述核與證人林崇仰先前偵訊中所證伊買3 次，
    1 次都500 元情節互核無誤，是證人林崇仰嗣後所證被告張
    忠信交付該次是購買1,000 元海洛因之情，即非可採，應以
    有利於被告而為認定。
(五)、被告張忠信雖辯稱其均無向購毒者收取海洛因之價金，僅為
    幫助犯云云，惟證人吳幸穗、王文慶、林崇仰，於被告張忠
    信交付毒品之際，均亦將價金交予被告張忠信收受一節，業
    據證人吳幸穗、王文慶、林崇仰於證述如上，而證人吳幸穗
    、王文慶、林崇仰均係向同案被告石恩宇約定購買後，由被
    告張忠信交付，而各交付之次數僅1 次或2 次，是3 位證人
    印象應為深刻而無誤認之虞。況海洛因量稀價昂之，又係查
    緝嚴密之違禁物，交易雙方當無可能將購買事實紀錄做為憑
    證，故為避免追討無門、無端遭受損失，買賣雙方多半會在
    交易時銀貨兩訛，是被告張忠信所稱伊未收取李文良、王文
    慶的價金云云，殊不可採。又證人即共同被告石恩宇於原審
    審理時證稱：「張忠信知道我在賣毒品，我沒有空會拜託張
    忠信替我送毒品」等語（見原審卷二第103 反面），是被告
    張忠信明知同案被告石恩宇基於營利之意圖販賣毒品，其仍
    為其擔任交付及收取金錢之行為，致同案被告石恩宇得以遂
    行其販賣之犯行，被告張忠信既參與販賣之交付構成要件行
    為，所為顯非單純幫助行為，為販賣第一級毒品共同正犯甚
    明，至最終收取販毒利益為何人，乃與被告之間利益分配之
    問題，無礙其等販賣共同正犯之成立，被告張忠信所辯稱未
    經手販毒款項，僅係幫助犯云云，自非可取，是其共同販賣
    第一級毒品之犯行，應堪認定。
(六)、毒品危害防制條例所規定之販賣毒品罪，雖未明示「營利之
    意圖」為其犯罪構成要件，然「販賣」一語，在文義解釋上
    當然已寓含有買賤賣貴，而從中取利之意思存在。且從商業
    交易原理與一般社會觀念而言，販賣行為在通常情形下，仍
    係以牟取利益為其活動之主要誘因與目的。又政府為杜絕毒
    品氾濫，毒害人民甚深，再三宣導民眾遠離毒品、媒體報導
    既深且廣，對於禁絕毒品之政策，應為大眾所熟悉。再政府
    對於查緝施用、轉讓及販賣毒品無不嚴格執行查緝，且毒品
    物稀價昂、不易取得，苟無利可圖，縱屬至愚，亦無甘冒被
    取締移送法辦判處重刑之危險而平白從事販賣毒品。況販賣
    毒品乃違法行為，非可公然為之，且有其獨特之販售路線及
    管道，亦無公定之價格，復可任意增減其分裝之數量，而每
    次買賣之價量，亦可能隨時依市場貨源之供需情形、交易雙
    方之關係深淺、資力、對行情之認知、查緝是否嚴緊，及購
    買者被查獲時供述購買對象之可能性風險評估等諸般事由，
    而異其標準，非可一概而論，是販賣之利得，誠非固定，而
    縱使販賣之人從價差或量差中牟利方式雖異，其意圖營利之
    非法販賣行為仍屬同一。本件同案被告石恩宇就其販賣第一
    級毒品海洛因並從中獲得利益等情坦承不諱，核與證人等所
    證有給付價金一事相互合致，是被告就販賣第一級毒品予上
    開對象時具有牟利之意圖，應無疑義。
(七)、此外，扣案黑色電子磅秤1 台、分裝棒3 支為共犯石恩宇所
    有供販賣第一級毒品海洛因所用，業據其供承在卷，而上開
    扣案物經原審送高雄醫學大學附設中和紀念醫院檢驗均含有
    海洛因成分，有該院報告編號0000-000、0000-000、0000-0
    00、124 、125 號檢驗報告在卷可佐（原審卷二第53頁、第
    58至60頁）；並有共犯被告石恩宇所有供販賣毒品所用之手
    機2 支（分別含0000000000號、0000000000SIM 卡各1 張）
    、預備供販賣第一級毒品所用之分裝袋2 包扣案可資佐證。
(八)、綜上所述，本件事證明確，被告張忠信所辯係事後避就之詞
    ，不足採信，其有上開共同販賣第一級毒品犯行，洵堪認定
    。
三、上開事實二，業據被告張忠信於警詢、偵訊、原審及本院審
    理時坦承不諱，核與證人楊旭銘所證其WKE-043 號輕型機車
    於98年3 月4 日16時許在屏東市○○路427 號前失竊；證人
    林宗正所證其車號E8-8610 號自小客車於98年3 月15日10時
    許失竊；證人胡蘭所證稱其6910-JQ 號車牌2 面於98年3 月
    15日20時許在屏東市○○街國稅局即屏東縣屏東市○○街32
    8 巷25號前失竊等情相符（見警卷0000000000號卷第7 至11
    頁、98年度偵字第3148號卷第9 至11頁、警卷00000000號卷
    第9 至10頁、98年度偵字第2898號卷第13至21頁、警卷0000
    00000 號卷第12頁），並有贓物認領保管單3 紙、屏東縣政
    府警察局車輛尋獲電腦輸入單3 紙、現場照片12幀在卷可資
    佐證（見內警刑字第0980004132號卷第23頁、27至32頁、第
    43至48頁），是被告張忠信此部分竊盜犯行，應可認定。
四、論罪科刑部分
(一)、新舊法比較：
    行為後法律有變更者，適用行為時之法律。但行為後之法律
    有利於行為人者，適用最有利於行為人之法律，現行刑法第
    2 條第1 項定有明文，又新舊刑法關於刑之規定，雖同採從
    輕主義，惟比較時仍應就罪刑有關之共犯、未遂犯、想像競
    合犯、牽連犯、連續犯、結合犯、自首減輕暨其他法定加減
    原因（如身分加減）與加減比例等一切情形，綜其全部之結
    果，而為比較，再適用有利於行為人之法律處斷，而不得一
    部割裂分別適用不同之新舊法（最高法院24年上字第4634號
    判例意旨、95年第8 次刑事庭會議決議參照）。查被告2 人
    行為後，毒品危害防制條例業於98年5 月20日修正公布，準
    此：
 1. 毒品危害防制條例第4 條第1 項、第2 項原規定：「製造、
    運輸、販賣第一級毒品者，處死刑或無期徒刑；處無期徒刑
    者，得併科新台幣1 千萬元以下罰金」，修正為：「製造、
    運輸、販賣第一級毒品者，處死刑或無期徒刑；處無期徒刑
    者，得併科新台幣2 千萬元以下罰金」，是該條罰金法定刑
    部分已為提高，應適用修正前之法律較行為人有利。
 2. 毒品危害防制條例第17條第2 項增訂：「犯第4 條至第8 條
    之罪於偵查及審判中均自白者，減輕其刑」，查被告石恩宇
    就其上開所犯販賣第一級毒品之部分，於偵查及審判中均自
    白犯行，而被告張忠信亦於偵、審中坦承有交付海洛因予各
    該買家之行為，是被告張忠信既就上開部分均供承明確，自
    不得因不知其行為於法律上構成共同正犯，而認其未自白，
    從而，同案被告石恩宇就其販賣海洛因之行為、被告張忠信
    就其與同案被告石恩宇共同販賣第一級毒品之犯行，均合於
    本項要件，應適用修正後之法律較被告2 人有利。
 3. 綜上比較結果，就被告與同案被告石恩宇2 人販賣第一級毒
    品之部分，因罰金刑為採得併科之規定，而減刑則為必減事
    由，故本件在未科以罰金刑之情況下，應整體適用修正後之
    毒品危害防制條例對其等有利。
(二)、論罪部分：
  1.按刑法第321 條第1 項第3 款之攜帶兇器竊盜罪，係以行為
    人攜帶兇器竊盜為其加重條件，所謂兇器，其種類並無限制
    ，凡客觀上足對人之生命、身體構成威脅，具有危險性之兇
    器均屬之，被告張忠信係以T 型扳手竊取證人胡蘭所有之69
    10-JQ 車牌2 面，業據其供承明確（見98年度偵字第2279號
    卷第53頁），而該T 型扳手等物，雖未扣案，惟市面所見均
    為鐵製品，質地堅硬，依一般社會觀念，被告持之竊盜，已
    足使人之生命、身體受有危害，自堪認為兇器。
  2.被告張忠信事實欄一所為，均係犯毒品危害防制條例第4 條
    第1 項之販賣第一級毒品罪；事實二之(一)(二)部分，均係犯刑
    法第320 條第1 項之竊盜罪、事實二之(三)部分，係犯刑法第
    321 條第1 項第3 款之攜帶兇器竊盜罪。
  3.被告張忠信與同案被告石恩宇就事實一之販賣第一級毒品罪
    間，有犯意聯絡、行為分擔，為共同正犯。
  4.被告張忠信有事實欄所載之有期徒刑執行完畢紀錄，有臺灣
    高等法院被告前案紀錄表在卷可查，其受有期徒刑執行完畢
    後，5 年以內故意再犯本件有期徒刑以上之各罪，均為累犯
    ，是除法定刑為死刑、無期徒刑依法不得加重外，其餘部分
    均應依刑法第47條第1 項規定，加重其刑。
  5.被告張忠信販賣第一級毒品之犯行，均於偵查、審判中自白
    ，已如上述，是各該次犯行均合於新增訂之毒品危害防制條
    例第17條第2 項之要件，爰依修正後之規定，減輕其刑。
  6.又毒品危害防制條例制定之目的，係為防制毒品危害，維護
    國民身心健康，而有關販賣第一級毒品罪責部分，則處以死
    刑或無期徒刑之重刑；然若未區別行為人販賣第一級毒品之
    數量、時間、所得，及所造成之危害，一律處以死刑或無期
    徒刑之重刑，自非罰其所當罰刑事政策之目的，亦非為阻絕
    毒害之唯一方法，本件被告販賣第一級毒品海洛因，所為雖
    有不該，惟本院審酌被告販賣次數為5 次、每次數量非多，
    各次販賣所得金額亦僅500 至1,000 元，復非以集團組織式
    犯罪，其犯罪情節與販賣毒品之重量達數公斤至數百公斤之
    大盤毒梟，對社會之危害程度相比，其惡性尚非重大不赦，
    乃認若對其量處所犯該罪之法定最輕本刑，猶嫌過重，在客
    觀上足以引起一般人之同情，情節尚堪憫恕，依刑法第59條
    之規定，就其所犯販賣第一級毒品罪減輕其刑，並先加後減
    。
  7.被告張忠信販賣第一級毒品5 罪、竊盜2 罪、加重竊盜1 罪
    共計8 罪間，均犯意各別、行為互殊，應分論併罰。
五、原審以被告張忠信共同販賣第一級毒品及竊盜、攜帶兇器竊
    盜犯行罪證明確，適用修正後之毒品危害防制條例第4 條第
    1 項、第17條第2 項、第18條第1 項前段、第19條第1 項，
    刑法第2 條第1 項、第11條、第28條、第320 條第1 項、第
    321 條第1 項第3 款、第47條第1 項、第59條、第37條第2
    項、第51條第5 款、第8 款、第9 款、第38條第1 項第2 款
    ，刑法施行法第1 條之1 之規定，審酌被告張忠信無視政府
    推動之禁毒政策，竟共同販賣販賣海洛因，戕害國民身心健
    康，並破壞社會治安，惟念被告販賣毒品期間非長、危害尚
    非重大、獲利亦少，與坊間大盤販賣毒品者，情節尚有不同
    ，及被告竊盜之情節、對被害人造成之損害、所竊贓物業已
    發還被害人，及其犯罪後之態度，暨檢察官請求從輕量刑等
    一切情狀，量處附表一所示之刑，並認被告販賣第一級毒品
    之犯罪，依其犯罪性質，認有褫奪公權之必要，依法宣告褫
    奪公權如附表一所示，並定其應執行刑為有期徒刑9 年，褫
    奪公權5 年。又以：毒品危害防制條例第19條第1 項規定「
    犯第4 條至第9 條、第12條、第13條或第14條第1 項、第2
    項之罪者，其供犯罪所用或因犯罪所得之財物，均沒收之，
    如全部或一部不能沒收時，追徵其價額或以其財產抵償之」
    。而：1.被告張忠信與石恩宇共同販賣第一級毒品海洛因5
    次（原判決誤載為4 次，詳原判決第21頁17行，應予更正）
    ，未扣案所得2,500 元，如不能沒收時以其等財產抵償之。
    又共同正犯之犯罪所得為新台幣時，因係合併計算，且於全
    部或一部不能沒收時，以其財產抵償之，為避免執行時發生
    重複沒收、抵償之情形，故各共同正犯之間係採連帶沒收主
    義，於裁判時僅諭知連帶沒收，不得就全體共同正犯之總所
    得對各該共同正犯分別重複諭知沒收；此與罰金刑應分別諭
    知、分別執行者不同（最高法院96年度台上字第3450號判決
    意旨參照）。故被告張忠信就上開共同販賣海洛因而未扣案
    之犯罪所得，仍均應依毒品危害防制條例第19條第1 項規定
    及上開說明，併與其他共犯宣告連帶沒收，如全部或一部不
    能沒收時，以其與石恩宇等財產連帶抵償之。2.扣案黑色電
    子磅秤1 台、分裝棒3 支經送高雄醫學大學附設中和紀念醫
    院檢驗均含有海洛因成分，已如上述，是沾附其上之第一級
    毒品，應依同條例第18條第1 項前段規定沒收銷燬之；扣案
    之黑色電子磅秤1 台、分裝棒3 支、掌上型封口機1 台、手
    機2 支（分別含0000000000號、0000000000號SIM 卡各1 張
    ）為同案被告石恩宇所有供販賣第一級毒品所用，應依毒品
    危害防制條例第19條第1 項規定沒收之；扣案之分裝袋2 包
    為同案被告石恩宇所有預備供共同販賣所用，依刑法第38條
    第1 項第2 款規定沒收之；又鑑驗時所使用之第一級毒品海
    洛因已因鑑驗而滅失；查獲當時自被告石恩宇處扣案之粉末
    10 包 、塊狀1 包雖經法務部調查局藥物實驗室檢驗為第一
    級毒品海洛因，惟此為同案被告石恩宇施用所用；扣案之白
    色晶體1 包雖亦經法務部調查局藥物實驗室檢驗為第二級毒
    品甲基安非他命，惟係同案被告石恩宇友人「小煜」所有；
    扣案之白色電子秤1 台、殘渣袋24個、注射束帶4 條亦為同
    案被告石恩宇施用毒品所用，上開物品均無證據證明與本案
    有何關連，而扣案之手機1 支（含0000000000號SIM 卡1 張
    ）亦與本案認定犯行無關；另被告張忠信犯事實二(三)犯行所
    使用之T 型扳手未據扣案，且案發至今已經過年餘，衡情應
    已滅失，是上開物品均不為沒收銷燬及沒收之宣告。原審認
    事用法核無違誤，量刑尚稱妥適，被告張忠信上訴意旨：其
    前開販賣第一級毒品之行為，僅屬幫助犯；及原審竊盜罪部
    分量刑不當云云；惟查：(一)被告上開與共犯石恩宇基於共同
    販賣第一級毒品之犯意聯絡，交付毒品予購買毒品之並收取
    價款之行為，所參與者係販賣第一級毒品犯罪構成要件之行
    為，係販賣第一級毒品之共同正犯，而非幫助犯；(二)原判決
    就被告竊盜被害人楊旭銘之機車一部部分，該機車據被害人
    於警詢陳稱價值約5 千元（見警二卷第8 頁），量處有期徒
    刑4 月；就被告行竊被害人林宗正之自用小客車（2000年5
    月出廠），據被害人陳稱現值約15萬元（見警一卷第9 頁）
    ，量處有期徒刑4 月；就攜帶兇器竊取被害人胡蘭所有之自
    用小客車車牌2 面，量處有期徒刑8 月。因被告係累犯，是
    被告就竊取機車，及攜帶兇器竊取2 面車牌等部分，分別量
    處有期徒刑4 月、8 月，尚屬相當；至於被告竊取被害人小
    客車部分，量處有期徒刑4 月，尚屬偏輕，惟未經檢察官提
    起上訴，本院無從審酌，被告自不得以原審量刑偏輕之此部
    分，而主張其他二罪原審量刑過重。綜上所述，被告張忠信
    之上訴為無理由，應予駁回。
六、同案被告石恩宇部分業經原審判決確定（一部分有罪、一部
    分無罪）並送執行在案。
據上論斷，應依刑事訴訟法第368 條，判決如主文。
本案經檢察官李門騫到庭執行職務。
中    華    民    國   100    年    1     月    6     日
              刑事第六庭    審判長法  官  王憲義
                                  法  官  簡志瑩
                                  法  官  邱永貴
以上正本證明與原本無異。
一、竊盜部分，不得上訴。
二、販賣第一級毒品部分，如不服本判決應於收受本判決後10日
    內向本院提出上訴書狀，其未敘述上訴理由者，並得於提起
    上訴後10日內向本院補提理由書狀（均須按他造當事人之人
    數附繕本）「切勿逕送上級法院」。
中    華    民    國   100    年    1     月    6     日
                                  書記官  盧雅婷
附錄本判決論罪科刑法條：
（修正後）毒品危害防制條例第4 條
製造、運輸、販賣第一級毒品者，處死刑或無期徒刑；處無期徒
刑者，得併科新臺幣2 千萬元以下罰金。
製造、運輸、販賣第二級毒品者，處無期徒刑或7 年以上有期徒
刑，得併科新臺幣1 千萬元以下罰金。
製造、運輸、販賣第三級毒品者，處5 年以上有期徒刑，得併科
新臺幣7 百萬元以下罰金。
製造、運輸、販賣第四級毒品者，處3 年以上10年以下有期徒刑
，得併科新臺幣3 百萬元以下罰金。
製造、運輸、販賣專供製造或施用毒品之器具者，處1 年以上7
年以下有期徒刑，得併科新臺幣1 百萬元以下罰金。
前5 項之未遂犯罰之。
中華民國刑法第321 條（加重竊盜罪）
犯竊盜罪而有左列情形之一者，處6 月以上、5 年以下有期徒刑
：
一、於夜間侵入住宅或有人居住之建築物、船艦或隱匿其內而犯
之者。
二、毀越門扇、牆垣或其他安全設備而犯之者。
三、攜帶兇器而犯之者。
四、結夥3 人以上而犯之者。
五、乘火災、水災或其他災害之際而犯之者。
六、在車站或埠頭而犯之者。
前項之未遂犯罰之。
中華民國刑法第320 條（普通竊盜罪、竊佔罪）
意圖為自己或第三人不法之所有，而竊取他人之動產者，為竊盜
罪，處5 年以下有期徒刑、拘役或5 百元以下罰金。
意圖為自己或第三人不法之利益，而竊佔他人之不動產者，依前
項之規定處斷。
前2 項之未遂犯罰之。
附表一
┌──┬─┬────────────────────────────┬───────┐
│編號│  │所    處     之     罪     刑                           │備          註│
├──┼─┼────────────────────────────┼───────┤
│ (一) ││張忠信共同販賣第一級毒品，累犯，處有期徒刑柒年捌月，褫奪│有依毒品危害防│
│    │李│公權伍年，編號(一)之物沒收銷燬之、編號(二)至(六)之物沒收，未扣│制條例第17條第│
│    │文│案販賣第一級毒品所得新台幣伍佰元與石恩宇連帶沒收，如全部│2 項、刑法第59│
│    │良│或一部不能沒收時，以其等財產連帶抵償之。                │條減輕規定之適│
│    ├─┼────────────────────────────┤用。          │
│    ││張忠信共同販賣第一級毒品，累犯，處有期徒刑柒年捌月，褫奪│              │
│    │吳│公權伍年，編號(一)之物沒收銷燬之、編號(二)至(六)之物沒收，未扣│              │
│    │幸│案販賣第一級毒品所得新台幣壹仟元與石恩宇連帶沒收，如全部│              │
│    │穗│或一部不能沒收時，以其等財產連帶抵償之。                │              │
│    ├─┼────────────────────────────┤              │
│    ││張忠信共同販賣第一級毒品，累犯，處有期徒刑柒年捌月，褫奪│              │
│    │王│公權伍年，編號(一)之物沒收銷燬之、編號(二)至(六)之物沒收，未扣│              │
│    │文│案販賣第一級毒品所得新台幣伍佰元與石恩宇連帶沒收，如全部│              │
│    │慶│或一部不能沒收時，以其等財產連帶抵償之。                │              │
│    │  ├────────────────────────────┤              │
│    │  │張忠信共同販賣第一級毒品，累犯，處有期徒刑柒年捌月，褫奪│              │
│    │  │公權伍年，編號(一)之物沒收銷燬之、編號(二)至(六)之物沒收，未扣│              │
│    │  │案販賣第一級毒品所得新台幣伍佰元與石恩宇連帶沒收，如全部│              │
│    │  │或一部不能沒收時，以其等財產連帶抵償之。                │              │
│    ├─┼────────────────────────────┤              │
│    ││張忠信共同販賣第一級毒品，累犯，處有期徒刑柒年捌月，褫奪│              │
│    │林│公權伍年，編號(一)之物沒收銷燬之、編號(二)至(六)之物沒收，未扣│              │
│    │崇│案販賣第一級毒品所得新台幣伍佰元與石恩宇連帶沒收，如全部│              │
│    │仰│或一部不能沒收時，以其等財產連帶抵償之。                │              │
├──┼─┼────────────────────────────┼───────┤
│ (二) ││張忠信竊盜，累犯，處有期徒刑肆月。                      │              │
│    ├─┼────────────────────────────┤              │
│    ││張忠信竊盜，累犯，處有期徒刑肆月。                      │              │
│    ├─┼────────────────────────────┤              │
│    ││張忠信攜帶兇器竊盜，累犯，處有期徒刑捌月。              │              │
└──┴─┴────────────────────────────┴───────┘
附表二
┌──┬──────────────────────────────────────┐
│編號│ 品                                                                     項  │
├──┼──────────────────────────────────────┤
│ (一) │ 殘留黑色電子秤1台、分裝棒3支之海洛因粉末。                                 │
├──┼──────────────────────────────────────┤
│ (二) │ 石恩宇所有供販賣海洛因所用黑色電子秤1台。                                  │
├──┼──────────────────────────────────────┤
│ (三) │ 石恩宇所有供販賣海洛因所用之掌上型封口機1台。                              │
├──┼──────────────────────────────────────┤
│ (四) │ 石恩宇所有供販賣海洛因所用之分裝棒3支。                                    │
├──┼──────────────────────────────────────┤
│ (五) │ 石恩宇所有預備供販賣海洛因分裝所用之分裝袋2包。                            │
├──┼──────────────────────────────────────┤
│ (六) │ 石恩宇所有供販賣海洛因所用之之手機1 支（含0000000000號SIM卡1 張）。        │
├──┼──────────────────────────────────────┤
│ (七) │ 石恩宇所有供販賣海洛因所用之之手機1 支（含0000000000號SIM卡1 張）。        │
└──┴──────────────────────────────────────┘